【裁判字號】    88,易,4249
【裁判日期】    890315
【裁判案由】    竊盜
【裁判全文】
臺灣高雄地方法院刑事判決                        八十八年度易字第四二四九號
    公  訴  人  臺灣高雄地方法院檢察署檢察官
    被      告  甲○○
右列被告因竊盜案件，經檢察官提起公訴（八十八年度偵字第二一七一一號），本院
判決如左：
    主  文
甲○○竊盜，處有期徒刑肆月。
    事  實
一、甲○○意圖為自己不法之所有，於民國八十八年五月八日下午五時許，在台北市
    南港區○○路六十七巷口，趁丙○○不注意之際，見其鑰匙未取下而竊取其所有
    車牌號碼ＢＡＧ─０一九號重型機車，得手後供己騎用，嗣於八十八年六月十四
    日下午六時許，甲○○騎乘上開贓車行經桃園縣大溪鎮○○路與新興街口時，為
    警查獲，並扣得鑰匙一把。
二、案經桃園縣警察局大溪分局報請台灣桃園地方法院檢察署呈請台灣高等法院檢察
    署移轉台灣高雄地方法院檢察署檢察官偵查起訴。
    理  由
一、訊據被告甲○○矢口否認任何竊盜之犯行，辯稱：伊係向楊天龍（已改名乙○○
    ）借上開機車接小孩放學，伊不知係贓車云云。惟查：
    （一）右揭失竊事實，業據被害人丙○○於警訊時指訴綦詳，並有被害人所簽具
          之贓物認領保管收據在卷可稽。被告雖辯稱車牌號碼ＢＡＧ─０一九號重
          型機車係向楊天龍借用，惟被告對於借車之時間，於警訊時供述係八十八
          年六月十二日上午九時許向楊天龍借用作為代步之用，然於本院審理時供
          述又稱係八十八年六月十二日下午四時許向楊天龍借用去學校接小孩放學
          ，前後供述已有不同，迥然有異。
    （二）而證人楊天龍於本院證述其從未在桃園縣生活過，且根本不認識被告，另
          於一年前即已改名為乙○○等語（見本院八十八年十月二十二日審理筆錄
          ），又觀諸被告於偵訊時又改口稱見鑰匙未拔，而未經楊天龍同意即將機
          車牽來騎用，顯見被告上開所辯係向楊天龍借用機車云云，實不足採信。
          復參以被告於本院審理時供稱有於八十八年五月八日在台北市南港區○○
          路六十七巷生活，適與被害人丙○○於警訊中指述該機車失竊地點相符，
          堪認上開機車係被告所竊取者無疑。此外，復有鑰匙一把扣案可稽。本件
          事證明確，被告右揭犯行堪以認定，應予依法論科。
二、核被告所為，係犯刑法第三百二十條第一項之竊盜罪。爰審酌被告因貪圖不勞而
    獲而以不法手段獲取利益，對於社會秩序顯有影響，惟所犯情節尚非重大及犯罪
    後之態度等情狀，量處如主文所示之刑。扣案之鑰匙一把，並非被告所有，業據
    被告供明在卷，爰不另為沒收之諭知。
據上論斷，應依刑事訴訟法第二百九十九條第一項前段，刑法第三百二十條第一項，
罰金罰鍰提高標準條例第一條前段，判決如主文。
中      華      民      國    八十九    年      三      月     十五     日
                                         臺灣高雄地方法院刑事第二庭
                                             法  官  廖  建  瑜
右正本證明與原本無異。
如不服本判決，應於判決送達後十日內，向本院提出上訴狀。
                                             書記官  歐  文  政
中    華    民    國      八十九      年      三      月      二十      日
附錄本判決論罪之法條：
刑法第三百二十條第一項
意圖為自己不法之所有或第三人不法之所有，而竊取他人之動產者，為竊盜罪，處五
年以下有期徒刑、拘役或五百元以下罰金。


司法院資訊處製作；財團法人民間司法改革基金會備份。
